【裁判字號】    90,訴,1305
【裁判日期】    920218
【裁判案由】    違反著作權法等
【裁判全文】
臺灣臺北地方法院刑事判決                          九十年度訴字第一三五號
    公  訴  人  臺灣臺北地方法院檢察署檢察官
    被      告  乙○○  男  四.
右列被告因違反著作權法等案件，經檢察官提起公訴，（九十年度偵字第七八一五號
)，本院判決如左：
    主  文
本件公訴不受理。
    理  由
一、公訴意旨略以：乙○○係設於臺北市○○區○○路二段一○八號之一八德市場第
    十攤位「八德遊戲片交換中心」之實際負責人，明知「Play station」、「PS
    設計圖」及「Xisai及四方立體圖」商標圖樣業經日本國法人即日商新力電腦娛
    樂股份有限公司（下稱新力公司，負責人德中暉久，公司址設日本國東京都港區
    赤阪七丁目一番一號）、向經濟部中央標準局（現改制為智慧財產局）申請核准
    取得商標專用權，註冊為第六七二六六六號、第七一○四五四號及第00000
    000號商標，並均指定使用於錄有電腦程式之磁碟、磁卡、磁帶及光碟等商品
    ，近年在全球個人電腦遊樂器市場行銷甚廣，品質著有商譽，為業界及消費大眾
    所共知，而「Play station」、「PS設計圖」及「Xisai及四方立體圖」之三商
    標專用期間分別係自民國八十四年三月一日至九十四年二月廿八日、八十五年三
    月十六日至九十五年三月十五日及八十八年十一月一日至九十八年十月三十一日
    ；又明知「SEGA」商標圖樣，業經日本國法人即甲○○○企業股份有限公司（下
    稱西雅公司，負責人中山隼雄，公司址設日本國東京都大田區羽田一丁目二番十
    二號）向經濟部中央標準局申請核准，取得商標專用權，註冊為第二四九○七○
    號商標，並指定使用於電腦、家用微電腦、公司用微電腦、電腦用磁片、磁碟、
    電視遊樂器程式卡帶等商品，近年亦在世界個人電腦遊樂器市場行銷甚廣，品質
    著有商譽，為業界及消費大眾所共知，而「SEGA」之商標專用期間係自七十三年
    七月一日至八十三年六月卅日，嗣經核准延展至九十三年六月卅日；及明知「
    FINAL  FANTASY」商標圖樣，業經日本國法人即日商思奎爾公司（SQURE CO.,
    LTD，下稱思奎爾公司，負責人武士智行，公司址設日本國東京都目黑區下目黑
    一丁目八番一號）向經濟部中央標準局申請核准取得商標專用權，註冊為第六二
    六六九二號商標，並指定使用於光碟、唯讀記憶體、磁卡、磁帶、電腦、電腦記
    憶體、電腦軟體記憶體、軟性磁碟等商品，近年在全球個人電腦遊樂軟體市場行
    銷甚廣，品質著有商譽，亦為業界及消費大眾所共知，商標專用期間係自八十三
    年一月一日至九十二年十二月卅一日；又明知如附表一（一）所示編號一至十三
    之遊戲光碟，分別為新力公司及思奎爾公司所著作，在日本國擁有著作財產權之
    電腦程式著作物，該電腦程式著作物由各該公司在日本首次發行後，即由各該公
    司於卅日內在中華民國管轄區內為首次發行，依著作權法第四條之規定，仍受我
    國著作權法之保護，非經新力公司之同意或授權，不得擅自重製、散布或意圖營
    利而交付；及明知如附表二所示之「NBA LIVE99」等電腦程式軟體著作物（前揭
    軟體均須新力公司所產製之電腦遊戲機「Play station」中方能執行，係美商藝
    電公司（Electronic Arts Inc.公司負責人為Ruth A.kennedy，公司址設209
    redwood shorespakway，Redwood  city CA000000-0000  U.S.A）擁有著作權之
    電腦程式著作物，依著作權法第四條第二款及八十二年七月十六日簽署生效之「
    北美事務協調委員會與美國在臺協會著作權保護協定」受我國著作權法保護之著
    作物，非經美商藝電公司之同意或授權，亦不得擅自重製、散布或意圖營利而交
    付。且附表一、二所示盜版電腦遊戲光碟片，透過電視遊樂器執行，於電視影像
    畫面中會呈現出「Play station」、「PS」或「SEGA」之商標圖案，且於畫面下
    方會出現新力公司所標示之「Licensed By Sony Computer entertainment Inc
    」及西雅公司所標示之「PRODUCED BY or UNDER LICENSE FROM SEGA
    ENTERPRISES,LTD.」等足以對外表示該等光碟產品分別係新力公司或西雅公司所
    生產用意之證明文字，並前揭遊戲光碟，於置入各該公司所產製之電視遊樂器主
    機執行使用時，除在電視影像畫面呈現出前揭商標圖樣外，於畫面下方會出現該
    公司所標示足以對外表示該等光碟內之著作係由思奎爾公司及美商藝電公司所創
    作之一定用意證明文字。詎竟自九十年三月一日起，乙○○明知其自不詳姓名年
    籍之成年男子處，以每片新臺幣（下同）三十元之價格購入不詳姓名之人意圖欺
    騙他人而擅自於所重製之同一商品使用相同於上開註冊商標之仿冒電腦遊戲程式
    光碟片，為侵害著作權或商標權之物，竟意圖營利，並基於常業之犯意或概括之
    犯意，再以每片五十元至一百元不等之價格，在其所開設之「八德遊戲片交換中
    心」向不特定人販售並行使上開偽造前揭著作權人製作之私文書，足以生損害於
    上開著作權人，而牟取不法利益，並以之為常業。嗣於九十年三月二十二日下午
    六時許，經警在前揭店內查獲，並扣得乙○○所有如附表一、二所示之盜版遊戲
    程式光碟片共一萬零八百零八片及遊戲光碟目錄五本等，因認被告涉有商標法第
    六十三條之販賣仿冒商標商品罪、著作權法第九十四條之侵害著作權之常業罪及
    刑法第二百十六條、第二百二十條、第二百十條之行使偽造準私文書罪等罪嫌等
    語。
二、按被告死亡者，應諭知不受理之判決，刑事訴訟法第三百零三條第五款定有明文
    。查本件被告乙○○業於九十二年二月三日死亡，此有台北市立和平醫院九十二
    年二月十日北市和醫病字第０九二六００四０八００號函、戶役政查詢資料附卷
    可稽。依照上開說明，爰不經言詞辯論，逕為不受理之判決。
據上論斷，應依刑事訴訟法第三百零三條第五款、第三百零七條判決如主文。
中      華      民      國    九十二    年      二      月     十八     日
                                     臺灣臺北地方法院刑事智慧財產法庭
                                         法  官  歐陽漢菁
右正本證明與原本無異。
如不服本判決應於送達後十日內向本院提出上訴狀。
                                         書記官  沈 芳 君
中      華      民      國    九十二    年      二      月     二十     日


司法院資訊處製作；財團法人民間司法改革基金會備份。
